臺灣臺中地方法院交通事件裁定　　　　　　　　　　九十四年度交聲字第三五三號
　　原處分機關　交通部公路總局台中區監理所
　　異議人即
　　受處分人　　甲○○
右列受處分人因違反道路交通管理處罰條例案件，對於交通部公路總局台中區監理所
九十四年五月二日所為之裁決（中監違字第裁６０─ＺＢＢ５３２３６５號裁決書）
，聲明異議，本院裁定如左：
    主  文
異議駁回。
    理  由
一、原處分機關略以：本案係內政部警政署國道公路警察局第二警察隊舉發受處分人
    甲○○所有之車號４０６７─ＦＹ號自小客車於九十三年六月二十八日八時二十
    九分許，行經國道一號北上一三一公里處，因「速限一○○公里，經雷達（射）
    測定行速為一一五公里，超速十五公里」違規，受處分人未於指定之應到案日期
    前到案，該所遂於九十四年五月二日以中監違字第裁６０─ＺＢＢ５３２３６５
    號裁決書，裁處罰鍰新台幣六千元整，逾期則依裁決書處罰主文規定裁處，於法
    並無不合等語。
二、本件異議人即受處分人甲○○則以：聲明人於九十四年五月三日接獲交通部公路
    總局台中區監理所寄發之違反道路交通管理事件裁決書，載示聲明人所有之車號
    ４０６７－ＦＹ自用一般小客車，被依道路交通管理處罰條例第三十三條第一項
    之規定，於九十三年六月二十八日八點二十九分於國道號北上一三一公里處超速
    行駛遭逕行舉發，並做成第ＺＢＢ５３２３６２號舉發通知單；上載明應於九十
    三年八月十五日前至台中區監理所繳納罰鍰，然聲明人於上揭期間並未收受該舉
    發通知單，裁決機關竟以公示送達之方式，謂之聲明人逾期未繳納罰鍰，處以最
    高罰鍰新台幣六千元之處分，為維權益，提出異議。理由（一）聲明人之戶籍地
    為台中市北屯區○○○○街八五號，前述違規期間聲明人並未居住於該址，故未
    能收受系爭之通知單，且聲明人於購車填寫車籍資料時，即主動告知主管機關任
    何有關該車輛之通知應以台中市○○區○○路七六九號為通訊地址，此亦為主管
    機關知悉。（二）裁罰機關因聲明人未收受舉發通知單，竟以公示送達之方式完
    成送達，裁以逾期未繳納之最高處罰，顯有違誤。以九十四年度使用牌照稅繳款
    書為例，聲明人之戶即為遼陽北二街八五號，但車籍通訊地為大墩路七六九號，
    且為主管機關所開出，足證主管機關知悉聲明人之送達地址，卻不依該地址送達
    系爭通知單，是有應作為而不作為之違誤行為，爰聲明異議云云。
三、按汽車行駛高速公路應依速限標誌指示。違反者，處罰鍰新台幣三千元以上、六
    千元以下罰鍰。高速公路交通管制規則第五條、道路交通管理處罰條例第三十三
    條第一項分別訂有明文。復依違反道路交通管理事件統一裁罰標準表規定，逾期
    者，處罰鍰新台幣六千元整。另汽車違反道路交通管理事件，以科學儀器取得違
    規證據資料，足資認定其違規事實者，得逕行舉發之，而逕行舉發，應記明車輛
    牌照號碼、車型等可資辨明之資料，查明汽車所有人姓名或名稱、住址，並以該
    汽車所有人為被通知人製單舉發之，由舉發機關送達被通知人；且逕行舉發違反
    道路交通管理事件，經汽車所有人依通知單之應到案日期前到案，並告知違規駕
    駛人姓名、身分證統一編號及住址者，處罰機關應即另行通知違規駕駛人到案依
    法處理，逾應到案日期，處罰機關應依道路交通管理處罰條例第八十五條第三項
    規定處罰該汽車所有人，違反道路交通管理事件統一裁罰標準及處理細則第二十
    三條第一項第五款、第二項、第十一條第一項第二款、第二十四條亦分別定有明
    文。再按對於當事人之送達，應為送達之處所不明者，行政機關得依申請准為公
    示送達，如無人為公示送達之申請者，行政機關為避免行政程序遲延，認有必要
    時，得依職權命為公示送達，亦分別為行政程序法第七十八條第一項第一款、第
    二項所明定。
四、經查：本件受處分人即異議人甲○○所有之車號４０６７－ＦＹ號自小客車，於
    九十三年六月二十八日八時二十九分許，行經國道一號一三一北上處，因超速違
    規，經內政部警政署國道公路警察局第二警察隊警員依採證照片逕行掣發公警局
    交字第ＺＢＢ５３２３６５號舉發單舉發，該舉發單並以郵局掛號方式寄至受處
    分人之戶籍所在地即「台中市北屯區○○○○街八五號」，惟郵局因無法投遞（
    新址不明）而退回原舉發單位，原舉發單位乃依法辦理公示送達等情，有前揭舉
    發單影本、違規採證相片一幀、法務部戶役政連結作業系統表一紙、內政部警政
    署國道公路警察局第二警察隊九十三年八月十六日公警國二交字第０９３０００
    ６０２２號函及九十三年八月十六日公警二交字第０９３０００６０２２號公告
    暨退件移送清冊等在卷可查；從而，受處分人所有之車號４０６７－ＦＹ號自小
    客車既有前揭違規行為，且原舉發單業已依異議人之法定地址寄送，在無法送達
    而退件後，原舉發單位亦已依法辦理公示送達，已生送達之效力。原處分機關本
    於上開舉發通知單，在未有繳交罰鍰紀錄下據以裁罰，於法並無不合，本件異議
    為無理由，應予駁回。
五、據上論斷，應依道路交通管理處罰條例第八十七條第二項、道路交通案件處理辦
    法第十九條，裁定如主文。
中      華      民      國    九十四    年     五       月    卅一      日
                                        臺灣臺中地方法院交通法庭
                                            法  官  王  靜  秋
右正本證明與原本無異。
如不服本裁定應於送達後五日內向本院提出抗告狀。
                                            書記官
中      華      民      國    九十四    年    五     月    三十一      日
